臺灣基隆地方法院刑事判決　　　　　　　 94年度訴字第887號
公　訴　人　臺灣基隆地方法院檢察署檢察官
被　　　告　甲○○
上列被告因毒品危害防制條例案件，經檢察官提起公訴（94年度
毒偵字第2063號），被告於本院準備程序中就被訴事實為有罪之
陳述，經本院合議庭裁定由受命法官獨任依簡式審判程序審理，
判決如下：
    主  文
甲○○連續施用第一級毒品，處有期徒刑柒月。又連續施用第二
級毒品，處有期徒刑月，扣案之吸食器壹個及夾鍊袋貳只，均
沒收。應執行有期徒刑玖月，扣案之吸食器壹個及夾鍊袋貳只，
均沒收。
    事  實
一、甲○○前因施用毒品案件，經本院先後以90年度毒聲字第48
    4號、91年度毒聲字第458號裁定送觀察、勒戒後，均因認無
    繼續施用毒品之傾向，由臺灣基隆地方法院檢察署檢察官先
    後於民國90年4月23日、91年6 月22日以90年度毒偵字第590
    號、91年度毒偵字第460 號為不起訴處分確定，並分別於90
    年4月26日、91年6月26日出勒戒處所。詎其仍無法戒除毒癮
    ，明知海洛因、安非他命業經公告列為毒品危害防制條例之
    第一級毒品及第二級毒品，不得非法持有、施用，仍於上開
    觀察、勒戒執行完畢釋放後5 年內，基於施用第一級毒品海
    洛因之概括犯意，自94年7 月初某日起至同年月27日上午某
    時止，在基隆市○○○○道路附近等地，以將第一級毒品海
    洛因摻入香煙內點燃吸食之方式，連續施用第一級毒品海洛
    因3 次；另基於施用第二級毒品安非他命之概括犯意，自94
    年7 月初某日起至同年月27日上午10時止，同在上開處所等
    地，以將第二級毒品安非他命置於玻璃吸食器燒烤加熱後再
    吸食其霧化氣體之方式，連續施用第二級毒品安非他命3 次
    。嗣為警於94年7 月27日21時45分許，在基隆市○○路○○
    道路上攔檢其所駕駛之車牌號碼IL─2715號自用小客車而查
    獲，並扣得其所有供施用第二級毒品安非他命所用之吸食器
    1個、夾鍊袋2只。
二、案經基隆市警察局第二分局報請臺灣基隆地方法院檢察署檢
    察官偵查起訴。
    理  由
一、本件被告甲○○（下稱被告）所犯為毒品危害防制條例第10
    條第1項、第2項之施用第一級、第二級毒品罪，非死刑、無
    期徒刑、最輕本刑為3 年以上有期徒刑之罪，或高等法院管
    轄第一審之案件，被告於本院準備程序中，就被訴事實為有
    罪之陳述，經告以簡式審判程序之旨，並聽取檢察官、被告
    之意見後，本院合議庭裁定由受命法官進行簡式審判程序，
    是本件之證據調查，依刑事訴訟法第273條之2規定，不受同
    法第159條第1項、第161條之2、第161條之3、第163條之1及
    第164條至第170條規定之限制，合先敘明。
二、上揭連續施用第一級、第二級毒品之事實，業據被告於本院
    審理時均坦承不諱，且被告於94年7 月27日23時30分許，為
    警採取其親自排放之尿液送請臺灣尖端先進生技醫藥股份有
    限公司，經以酵素免疫分析法初步檢驗，再以氣相層析質譜
    儀法確認檢驗結果，呈嗎啡及甲基安非他命陽性反應，此有
    該公司94年8月5日出具之濫用藥物檢驗報告在卷可稽；而以
    該公司所用之氣相層析質譜儀分析法之精確度而論，應可剔
    除「偽陽性反應」之可能（行政院國軍退除役官兵輔導委員
    會臺北榮民總醫院83年3月1 日北總內字第01855號、同年
    4月7日北總內字第03059 號函參照），該檢驗結果自可憑
    信。此外，復有扣案且經被告坦承為其所有、供施用第二級
    毒品安非他命所用之吸食器1個、夾鍊袋2只可佐（扣案之夾
    鍊袋經基隆市警察局第二分局以聯勤204 廠製造之毒品檢驗
    包試劑檢驗結果，均未驗出毒品反應，此有該局初步鑑驗報
    告單1 份及照片在卷足憑，堪認上開夾鍊袋內已無殘留有第
    二級毒品安非他命），是被告上開自白與事實相符，堪信為
    真實。再查，被告前因施用毒品案件，經本院先後以90年度
    毒聲字第484號、91年度毒聲字第458號裁定送觀察、勒戒後
    ，均因認無繼續施用毒品之傾向，由臺灣基隆地方法院檢察
    署檢察官先後於90年4月23日、91年6月22日以90年度毒偵字
    第590號、91年度毒偵字第460號為不起訴處分確定，並分別
    於90年4月26日、91年6月26日出勒戒處所等情，此有臺灣高
    等法院被告前案紀錄表、臺灣基隆地方法院檢察署刑案資料
    查註紀錄表、前開不起訴處分書在卷可稽，被告於上開觀察
    、勒戒執行完畢釋放後5年內再犯毒品危害防制條例第10 條
    第1項、第2項之施用第一級毒品及第二級毒品犯行，洵堪認
    定，本案事證明確，應依法論科。
三、按海洛因及安非他命分別係毒品危害防制條例第2條第2項第
    1款、第2款所定之第一級毒品、第二級毒品，被告予以施用
    ，核其所為，係犯毒品危害防制條例第10條第1項、第2項之
    施用第一級毒品罪及施用第二級毒品罪。其持有第一級毒品
    海洛因及第二級毒品安非他命係供施用，其持有第一級毒品
    、第二級毒品之低度行為分別為施用第一級毒品、第二級毒
    品之高度行為所吸收，不另論罪。又被告先後3 次施用第一
    級毒品海洛因及3 次施用第二級毒品安非他命之犯行，均時
    間緊接，犯罪構成要件相同，顯係基於概括犯意為之，均為
    連續犯，應依刑法第56條之規定各論以一施用第一級毒品罪
    及一施用第二級毒品罪，並分別加重其刑。被告所犯上開二
    罪，犯意各別，罪名互異，應予分論併罰。爰審酌被告前因
    施用毒品經2 次觀察勒戒後，猶不知戒惕，復再施用第一級
    、第二級毒品，無視於毒品對於自身健康之戕害及國家對於
    杜絕毒品犯罪之禁令，顯無戒斷之決心，然念及其前開犯罪
    係戕害自身，尚未害及他人，且犯罪後坦承犯行，態度尚佳
    等一切情狀，就其所犯上開二罪分別量處如主文所示之刑，
    並定其應執行之刑，以資儆懲。另扣案之吸食器1 個、夾鍊
    袋2 只，係被告所有，供其施用第二級毒品之器具（均非毒
    品危害防治條例第11條第3項所謂「專供施用毒品之器具」
    ），業據其供明在卷，爰依刑法第38條第1項第2款之規定，
    宣告沒收。
據上論斷，應依刑事訴訟法第273 條之1 第1 項、第299 第1 項
前段，毒品危害防制條例第10條第1項、第2項，刑法第11條前段
、第56條、第51條第5款、第38條第1項第2款，判決如主文。
本案經檢察官乙○○到庭執行職務。
中　　華　　民　　國　　94　　年　　11　　月　　 22 　日
                  刑事第二庭  法  官  許心
以上正本證明與原本無異。
如不服本判決應於收受本判決送達後10日內向本院提出上訴書狀
。
中　　華　　民　　國　　94　　年　　11　　月　　22　　日
                              書記官  邱李和
附錄本判決論罪之法條：
毒品危害防制條例第10條
施用第一級毒品者，處6月以上5年以下有期徒刑。
施用第二級毒品者，處3年以下有期徒刑。
